【裁判字號】    92,聲,244
【裁判日期】    920523
【裁判案由】    聲請回復原狀
【裁判全文】
臺灣基隆地方法院刑事裁定                         九十二年度聲字第二四四號
    聲請人即  甲○○
    上訴人
右列聲請人即上訴人因偽造有價證券案件，不服本院中華民國九十一年十月三十一日
九十一年度訴字第四七八號判決，於逾上訴期間後聲請回復原狀，並補行上訴，本院
裁定如左：
    主  文
聲請駁回。
上訴駁回。
    理  由
一、聲請暨上訴意旨略以：聲請人即上訴人甲○○前因偽造有價證券案件，經本院以
    九十一年度訴字第四七八號判處有期徒刑年，聲請人在該案件審理中曾向本院
    陳明所有之公文、通知書及判決書均向基隆市○○路四六巷一五三號聲請人之另
    一居所為送達，本院歷次公文或通知書亦均送達至該址，然上開案件之判決書卻
    向聲請人之戶籍地基隆市○○○街六巷四一號為送達，致聲請人久未接獲判決書
    ，聲請人於九十二年五月七日向本院查詢，始知悉判決書係送達至聲請人上址戶
    籍地，致聲請人遲誤上訴期間，有損聲請人之上訴權益，此一遲誤不可歸責於聲
    請人，是故聲請人依刑事訴訟法第六十七條第一項、第六十八條之規定，聲請准
    回復上訴期間並將該案件呈送上級審法院核辦等語。
二、按須非因過失，遲誤上訴之期間者，始有聲請回復原狀之可言，此觀諸刑事訴訟
    法第六十七條第一項規定自明；又送達於應受送達人之住居所、事務所或營業所
    ，不獲會晤應受送達人，亦無受領文書之同居人或受僱人時，得將文書寄存送達
    地之自治或警察機關，並作送達通知書，黏貼於應受送達人住居所、事務所或營
    業所門首，以為送達，為民事訴訟法第一百三十八條所明定，此項規定，依刑事
    訴訟法第六十二條規定，於刑事訴訟準用之。故當送達人依此方式為送達判決書
    正本時，即已生送達之效力，上訴期間，亦自該送達日之翌日起算，至於應受送
    達人實際有無至警察機關領取判決，及至警察機關領得判決之時日為何，並非所
    問（見最高法院八十七年度台上字第三三一０號判決）。本件聲請人甲○○以未
    曾接獲判決書為由聲請回復原狀及提起上訴，經調取本院九十一年度訴字第四七
    八號確定案件卷宗審查結果，上開案件係於九十一年十月二十二日辯論終結，同
    月三十一日宣判，聲請人未遭受羈押，宣判後至今仍設籍基隆市○○○街六巷四
    一號，聲請人於九十一年十月二十二日審判期日，有當庭書寫「基隆市○○路四
    六巷一五三號」居所地址之紙張一紙附卷等情，有上開記載居所地址之紙張一紙
    在上開刑案卷內暨法務部戶役政連結作業系統查詢報表一份在本件聲請案卷內足
    憑；而上開案件之判決書正本，有先後向聲請人位在基隆市○○○街六巷四一號
    之住所暨聲請人位在基隆市○○路四六巷一五三號之居所為送達，均因未獲會晤
    聲請人本人，亦無受領文書之同居人或受僱人，送達人乃依上開規定，先後於九
    十一年十二月九日、同月三十一日將應送達之文書（判決書正本）寄存於送達地
    之警察機關即基隆市警察局第四分局安樂分駐所、同分局中華路派出所，並各作
    成送達通知書黏貼於聲請人門首，以為送達，有送達證書二紙分別附卷可稽，揆
    諸前揭說明，當送達人依此方式為送達時，即已生送達之效力，上訴期間，最遲
    亦自該最後送達日之翌日即九十二年一月一日起算，至於聲請人實際有無至該警
    察機關領取判決書，已與該合法送達之效力不生影響，縱然聲請人未返回住所、
    居所探看致未領取判決書，亦顯係出於本身之過失所致，依法不得聲請回復原狀
    ，其回復原狀之聲請，顯屬於法有違，不能准許，應予駁回。又聲請人係住居本
    院所轄基隆市內，無在途期間扣除可言，依上所述，在該案件聲請人之上訴期間
    至九十二年一月十日屆滿，聲請人遲至九十二年五月十二日始行提起上訴，顯逾
    上訴期間，不合法律上之程式，應併予駁回。
三、依刑事訴訟法第六十九條第一項前段、第三百六十二條前段，裁定如主文。
中      華      民      國    九十二    年      五      月    二十三    日
                                  臺灣基隆地方法院刑事第三庭
                                      法  官  王  福  康
右正本證明與原本無異。
對於本件裁定如有不服，應於收受送達後五日內，向本院提出抗告書狀，敘述抗告之
理由，抗告於臺灣高等法院。
                                      書記官  李  國  豪
中      華      民      國    九十二    年      五      月    二十三    日


司法院資訊處製作；財團法人民間司法改革基金會備份。
